【裁判字號】    98,訴,2127
【裁判日期】    990129
【裁判案由】    偽造文書等
【裁判全文】
臺灣臺北地方法院刑事判決              98年度訴字第2127號
公  訴  人  臺灣臺北地方法院檢察署檢察官
被      告  乙○○
上列被告因偽造文書等案件，經檢察官提起公訴（98年度偵字第
26119號），於準備程序進行中，被告就被訴事實為有罪之陳述
，本院裁定進行簡式審判程序審理，茲判決如下：
    主  文
乙○○竊盜，處有期徒刑貳月，如易科罰金，以新臺幣壹仟元折
算壹日；又行使偽造私文書，足以生損害於他人，共罪，各處
有期徒刑貳月，如易科罰金，均以新臺幣壹仟元折算壹日，如附
表所示信用卡消費簽帳單上偽造之「丙○○」署押共肆枚均沒收
。應執行有期徒刑陸月，如易科罰金，以新臺幣壹仟元折算壹日
，緩刑貳年，如附表所示信用卡消費簽帳單上偽造之「丙○○」
署押共肆枚均沒收。
    事  實
一、乙○○因經濟情況不佳，竟意圖為自己不法之所有，於民國
    98年9月28日凌晨5、6時許，在臺北市中山區○○○路○段10
    5巷12之5號「獅五酒店」，趁其友人丙○○酒後如廁之際，
    徒手自丙○○之皮包內竊取丙○○所有之中國信託商業銀行
    （下稱中信銀行）卡號0000-0000-0000-0000號信用卡1張。
    得手後，復另行基於意圖為自己不法所有及偽造私文書並持
    以行使之犯意，分別於如附表所示之時、地，持上開信用卡
    刷卡消費，並在如附表編號1、2、3、5所示4次消費之信用
    卡簽帳單上偽簽「丙○○」之署名總計4枚，均用以表示係
    丙○○本人刷卡消費之意，而偽造私文書後，將4紙簽帳單
    分別持交如附表編號1、2、3、5所示之商店店員以行使；另
    於如附表編號4 所示之消費時將持卡人免簽名之簽帳單持交
    附表編號4所示之商店店員以行使，佯以係「丙○○」本人
    持卡消費，致各該商店店員均陷於錯誤，而分別交付如附表
    所示金額之商品與乙○○，均足生損害於丙○○、中信銀行
    及附表所示之商店。嗣丙○○於98年9月28日晚間9時許，接
    獲中信銀行來電詢問是否持上開信用卡消費，乃發覺其信用
    卡遭竊，旋報警處理，經警循線查悉上情。
二、案經丙○○及中信銀行訴由國道公路警察局刑事警察隊報告
    臺灣臺北地方法院檢察署檢察官偵查起訴。
    理  由
一、本件被告乙○○所犯係死刑、無期徒刑、最輕本刑為3年以
    上有期徒刑以外之罪，其於準備程序中就被訴事實為有罪之
    陳述，經本院告知簡式審判程序之旨，並聽取公訴人及被告
    之意見後，認無不得或不宜改依簡式審判程序進行之情事，
    爰依刑事訴訟法第273條之1第1項規定，裁定改依簡式審判
    程序審理，合先敘明。
二、訊據被告對於上揭犯行，全部坦承不諱，核與被害人丙○○
    、中信銀行告訴代理人甲○○之指訴及證人即寶珍銀樓有限
    公司店長楊卉蓁於警詢時之證述相符，並有中國信託信用卡
    交易明細表、簽帳單影本在卷足憑，足認被告之自白與事實
    相符，堪以採信。本件事證明確，被告犯行堪以認定，應依
    法論科。
三、按「簽帳單」係持卡人所簽署，用以證明所消費之金額，並
    同意依照信用卡使用規定，一經使用或訂購物品，均應按所
    示之全部金額，付款予發卡銀行之文書，屬於持卡人所製作
    之私文書（最高法院91年度臺上字第4531號判決意旨參照）
    。被告持被害人丙○○之中信銀行信用卡，向特約商店刷卡
    消費，並於簽帳單上偽造「丙○○」之署名，表示其確認該
    等簽帳單記載之交易標的及金額，並向發卡銀行中信銀行請
    求撥付消費款項予該特約商店之意，復持以交付該特約商店
    店員而行使之，自足以生損害於被害人丙○○、中信銀行及
    各該特約商店對於信用卡管理之正確性。核被告竊取被害人
    丙○○之信用卡，係犯刑法第320條第1項之竊盜罪；其持該
    卡於如附表編號1至3、編號5時地刷卡消費，係犯同法第216
    條、第210條之行使偽造私文書罪、同法第339條第1項之詐
    欺取財罪，於附表編號四刷卡消費，係犯同法第339條第1項
    之詐欺取財罪。被告就附表編號1、2、3、5之偽造「丙○○
    」署押之行為，係偽造私文書之部分行為，而偽造私文書後
    ，復持之行使，該偽造之低度行為，應為行使之高度行為所
    吸收，均不另論罪。再被告所為如附表編號2、3、4所示之
    行使偽造私文書及詐欺取財等犯行，其行為均於同一日所為
    ，時間密接，所使用之被害人信用卡、消費商家、發卡銀行
    亦均相同，均屬利用同一犯罪機會，各基於獲取不法利益之
    單一犯罪目的，並多次行使偽造私文書及詐欺取財，且犯罪
    時間、行為均具密接性與連貫性，難以個別區分，應分別論
    以接續犯之包括一罪。公訴意旨認附表編號2、3、4部分應
    就每次刷卡，分別成立單獨犯罪，要屬有誤，附此敘明。再
    被告就附表編號1，編號2、3及編號5所示犯行，各皆係以一
    行為同時觸犯行使偽造私文書罪及詐欺取財罪，乃想像競合
    犯，應從一重論以行使偽造私文書罪。被告所犯竊盜罪及3
    次行使偽造私文書罪間，犯意各別，行為互殊，應予分論併
    罰。爰審酌被告無何前科紀錄，素行尚可，正值青年，竟不
    思以正當工作謀求生計，反竊取他人之信用卡，持以盜刷取
    得財物，其犯罪之動機、目的、手段均殊非可取，所為有害
    金融秩序及交易安全，然其犯後尚知坦承犯行等一切情狀，
    乃就所犯各罪，分別量處如主文所示之刑，並均諭知易科罰
    金之折算標準及定其應執行刑。末查，被告前未曾因故意犯
    罪受任何有期徒刑以上刑之宣告，此有臺灣高等法院被告前
    案紀錄表一份附卷可憑，其經此教訓，自當知所勉而無虞再
    犯，且其與告訴人中信銀行達成和解，有本院準備程序筆錄
    可稽，本院綜核各情，認上開有期徒刑之宣告，已足策其自
    新，所宣告之刑，以暫不執行為適當，併依法諭知緩刑2年
    ，用啟向上。
四、附表編號1、2、3、5所示之商店信用卡消費簽帳單上「丙○
    ○」之署名各一枚，為偽造之署押，均應依刑法第219條宣
    告沒收；另偽造之信用卡簽帳單4紙，因已交付行使於特約
    商店，而非屬被告所有之物，爰不另為沒收之諭知。
據上論斷，應依刑事訴訟法第273條之1第1項、第299條第1項前
段，刑法第216條、第210條、第320條第1項、第339條第1項、第
55條、第51條第5款、第41條第1項前段、第74條第1項第1款、第
219條，刑法施行法第1條之1，判決如主文。
本案經檢察官蔡偉逸到庭執行職務
中    華    民    國    99    年    1     月    29    日
                  刑事第五庭    法  官  李宜娟
上正本證明與原本無異。
如不服本判決應於收受送達後10日內向本院提出上訴書狀，並應
敘述具體理由；其未敘述上訴理由者，應於上訴期間屆滿後20日
內向本院補提理由書（均須按他造當事人之人數附繕本）「切勿
逕送上級法院」。告訴人或被害人如對於本判決不服者，應具備
理由請求檢察官上訴，其上訴期間之計算係以檢察官收受判決正
本之日期為準。
                                書記官  張華瓊
中    華    民    國    99    年    2     月    2     日
附表：
┌──┬──────┬────┬─────┬────┬─────┬─────┐
│編號│  消費時間  │商店名稱│ 商店地址 │消費金額│  商品    │偽造之署押│
├──┼──────┼────┼─────┼────┼─────┼─────┤
│ 1  │98年9 月28日│獅五酒店│臺北市中山│7,920元 │飲酒、吃飯│「丙○○」│
│    │上午7 時28分│        │區○○○路│        │          │ 之署押1枚│
│    │許          │        │1 段105 巷│        │          │          │
│    │            │        │12之5號   │        │          │          │
├──┼──────┼────┼─────┼────┼─────┼─────┤
│ 2  │98年9 月28日│家樂福重│臺北市大同│599元   │生活家用品│同上      │
│    │下午4 時26分│慶店    │區○○○路│        │          │          │
│    │許          │        │2段171號  │        │          │          │
├──┼──────┼────┼─────┼────┼─────┼─────┤
│ 3  │98年9 月28日│同上    │同上      │599元   │同上      │同上      │
│    │下午4 時27分│        │          │        │          │          │
│    │許          │        │          │        │          │          │
├──┼──────┼────┼─────┼────┼─────┼─────┤
│ 4  │98年9 月28日│同上    │同上      │855元   │同上      │無（免簽名│
│    │下午4 時50分│        │          │        │          │）        │
│    │許          │        │          │        │          │          │
├──┼──────┼────┼─────┼────┼─────┼─────┤
│ 5  │98年9 月28日│寶珍銀樓│臺北市大同│9,053元 │金戒指2 錢│「丙○○」│
│    │晚間7 時57分│有限公司│區○○○路│        │重        │之署押1枚 │
│    │許          │        │2段165號  │        │          │          │
└──┴──────┴────┴─────┴────┴─────┴─────┘
附錄本案論罪科刑法條
中華民國刑法第320條
（普通竊盜罪、竊佔罪）
意圖為自己或第三人不法之所有，而竊取他人之動產者，為竊盜
罪，處5  年以下有期徒刑、拘役或 5 百元以下罰金。
意圖為自己或第三人不法之利益，而竊佔他人之不動產者，依前
項之規定處斷。
前二項之未遂犯罰之。
中華民國刑法第210條
（偽造變造私文書罪）
偽造、變造私文書，足以生損害於公眾或他人者，處 5 年以下
有期徒刑。
中華民國刑法第216條
（行使偽造變造或登載不實之文書罪）
行使第 210 條至第 215 條之文書者，依偽造、變造文書或登載
不實事項或使登載不實事項之規定處斷。
中華民國刑法第339條
（普通詐欺罪）
意圖為自己或第三人不法之所有，以詐術使人將本人或第三人之
物交付者，處 5 年以下有期徒刑、拘役或科或併科 1 千元以下
罰金。
以前項方法得財產上不法之利益或使第三人得之者，亦同。
前二項之未遂犯罰之。

司法院資訊處製作；財團法人民間司法改革基金會備份。
